臺灣板橋地方法院刑事判決　　　　　　　100年度易字第136號
公　訴　人　臺灣板橋地方法院檢察署檢察官
被　　　告　古勝發
上列被告因偽造文書案件，經檢察官提起公訴（99年度偵字第29
288 、30612 號），本院判決如下：
    主  文
古勝發犯行使變造特種文書罪，處拘役伍拾日，如易科罰金，以
新臺幣壹仟元折算壹日。
其餘被訴部分，公訴不受理。
    事  實
一、古勝發為避免其性騷擾行為遭警查緝（為明全案，茲一體敘
    述之），竟基於行使變造特種文書之犯意，於民國（下同）
    99年9 月20日前某日，在改制前之臺北縣板橋市（改制後為
    ：新北市板橋區，下同）某處，先將其友人邱之頤借其使用
    之車號：L97-053 號機車車牌，以黑色膠帶黏貼方式，將原
    號碼中之『9 』變造為『8 』而為車號：L87-053 號後，於
    99年9 月20日傍晚，騎乘上開機車在臺北縣板橋市○○路一
    帶尋找對象而行使之，足生損害於監理機關對於車輛管理之
    正確性。嗣同日17時45分許，行經臺北縣板橋市○○路88號
    前時，因見成年女子○○○（代號：3431A9907 號、73年生
    ，真實姓名年籍詳卷，下稱：A 女）行經該處，竟意圖性騷
    擾，騎乘該機車停靠正在步行之A 女前方等待，趁A 女行近
    而不及抗拒之際，徒手撫摸A 女右胸，得逞後，旋即騎乘前
    開機車逃逸，並持續使用該已經變造車牌之機車。
二、古勝發復騎乘前經變造車號之機車，另行基於性騷擾犯意，
    於99年10月13日傍晚，在同上貴興路附近一帶尋找對象意圖
    性騷擾，同日18時19分許，騎乘該車行經同上貴興路119 巷
    1 弄時，因見成年女子○○○（代號：3431A9906 號、65年
    生，真實姓名年籍詳卷，下稱：B 女）行經該處，竟意圖性
    騷擾，騎乘前開機車停靠在B 女前方等待，趁B 女行近而不
    及抗拒之際，即徒手撫摸B 女胸部，得逞後，旋即騎乘前開
    機車逃逸。嗣經警調閱監視器，循線查悉上情。
三、案經A 女、B 女分別訴由改制前之臺北縣政府（改制後為新
    北市政府）警察局板橋分局移由臺灣板橋地方法院檢察署檢
    察官偵查起訴。
    理  由
壹、有罪部分：
一、本件係依刑事訴訟法第273 條之1 第1 項規定，以簡式審判
    程序審理，合先敘明。
二、證據：
(一)、被告於警訊（見99年10月15日警詢筆錄）、偵訊（見99年12
    月2 日）暨本院之自白（見100 年2 月16日審理筆錄）。
(二)、證人邱之頤警詢之證述（見99年10月14日警詢筆錄），以及
    證人A 女於警訊（99年10月19日警詢筆錄）、偵查（99年12
    月1 日偵查筆錄）、B 女於警訊（99年10月14日警詢筆錄）
    、偵查（99年11月16日偵查筆錄）指訴。
(三)、監視器翻拍照片6 紙。
三、按汽車（含機車）牌照為公路監理機關所發給之行車許可專
    屬憑證之一，為刑法第212 條規定之特種文書；核被告古勝
    發所為，係犯刑法第216 條、第212 條之行使變造特種文書
    罪，其變造之低度行為，為行使之高度行為所吸收，不另論
    罪。又被告於本院辯稱略以：‧‧‧機車我是用黑色膠帶貼
    ，上班就一直都貼著，‧‧等情（見本院100 年2 月16日審
    理筆錄），基此等行使行為態樣觀察，暨細查全卷，並公訴
    人復無提出積極舉證證明係被告於前次犯行後再次而為變造
    者，是實無被告於變造後復再次變造行為存在，要無疑問。
    因認檢察官就此容係誤會，附帶說明。爰審酌被告素行（詳
    參臺灣高等法院被告前案紀錄表所載），其為達繼續使用之
    犯罪動機，變造車牌有危及監理機關車牌管理之正確性，亦
    造成原車號使用人（含所有人）損害，手段、方式及犯罪後
    坦承犯行之態度等一切情狀，酌情量處如主文所示之刑，並
    諭知易科罰金之折算標準。至該變造僅係以黑色膠帶黏貼，
    車牌實體並未受損，是無任何沒收之相應問題存在，附帶說
    明。
貳、公訴不受理部分：
一、公訴意旨，詳如上述，茲引用之。
二、按告訴乃論之罪，告訴人於第1 審辯論終結前得撤回其告訴
    ；又告訴經撤回者，應諭知不受理之判決；而應諭知不受理
    判決者，得不經言詞辯論為之，刑事訴訟法第238 條第1 項
    、第303 條第3 款、第307 條分別定有明文。
三、查告訴人A 女、B 女分別告訴被告違反性騷擾防治法案件，
    經檢察官偵查終結提起公訴，認被告各係犯性騷擾防治法第
    25條第1 項之罪，依同條第2 項規定，須告訴乃論。茲據告
    訴人A 女、B 女於本院審理中均經具狀聲請撤回其等之告訴
    ，此有撤回刑事告訴狀各1 份附於本院卷可參，徵諸前述，
    本件此部分爰不經言詞辯論，逕為不受理之諭知。
據上論斷，應依刑事訴訟法第273 條之1 第1 項、第299 條第1
項前段、第310 條之2 、第454 條、第303 條第3 款、第307 條
，刑法第216 條、第212 條、第41條第1 項前段，刑法施行法第
1 條之1 ，判決如主文。
由檢察官黃睦涵提起公訴，經檢察官黃致中到庭執行職務。
中    華    民    國   100    年    2     月    21    日
                       刑事第2 庭法  官   黎錦福 
以上正本證明與原本無異。
如不服本判決應於收受判決後10日內向本院提出上訴書狀，並
應敘述具體理由。其未敘述上訴理由者，應於上訴期間屆滿後
20日內向本院補提理由書（均須按他造當事人之人數附繕本）
「切勿逕送上級法院」。
                                 書記官   蔡麗春
中    華    民    國   100    年    2     月    21    日

附錄本案參考法條全文
中華民國刑法第216條
（行使偽造變造或登載不實之文書罪）
行使第210 條至第215 條之文書者，依偽造、變造文書或登載不
實事項或使登載不實事項之規定處斷。

中華民國刑法第212條
（偽造變造特種文書罪）
偽造、變造護照、旅券、免許證、特許證及關於品行、能力服務
或其他相類之證書、介紹書，足以生損害於公眾或他人者，處1
年以下有期徒刑、拘役或3 百元以下罰金。